臺灣屏東地方法院民事裁定
111年度司繼字第1231號
聲  明  人  陳玟蒨  


            邱湘捷  


            邱彥皓  


上 列二 人
法定代理人  邱培原  

            陳玟蒨  



聲  明  人  陳鵬吉  

            陳玟樺  

            周尚軒  

法定代理人  陳玟樺  

            周柏銓  




聲  明  人  陳鵬吉  

            陳鵬仁  

            陳宥旭  

法定代理人  陳鵬仁  

            郭靖欣  

上列聲明人聲明拋棄繼承事件，除就聲明人陳玟蒨、陳鵬吉、陳
鵬仁、陳玟樺之部分准予備查外，就聲明人邱湘捷、邱彥皓、陳
宥旭、周尚軒之部分爰裁定如下：
    主  文
聲明駁回。
程序費用新臺幣1,000元由聲明人負擔。
    理  由
一、按繼承人得拋棄其繼承權；遺產繼承人，除配偶外，依左列
    順序定之：直系血親卑親屬。父母。兄弟姊妹。祖父母；前
    條所定第1 順序之繼承人，以親等近者為先；第1138條所定
    第一順序之繼承人，有於繼承開始前死亡或喪失繼承權者，
    由其直系血親卑親屬代位繼承其應繼分；第1138條所定第一
    順序之繼承人中有拋棄繼承權者，其應繼分歸屬於其他同為
    繼承之人；第一順序之繼承人，其親等近者均拋棄繼承權時
    ，由次親等之直系血親卑親屬繼承，民法第1174條第1 項、
    第1138條、第1139條、第1140條、第1176條第1 項、第5 項
    分別定有明文。是向法院聲明拋棄繼承權之前提，必須聲明
    人於聲明時業已取得繼承權，倘聲明人並未取得繼承權，當
    不得向法院聲明拋棄繼承，自不待言。
二、本件聲明意旨略以：聲明人為被繼承人余潘仙花（女，民國
    00年00月0 日生，身分證統一編號：Z000000000號，生前最
    後住所：屏東縣○○鄉○○○巷0 號）之繼承人，被繼承人於111
     年6 月8 日死亡，聲明人自願拋棄繼承權，爰依法向本院
    聲明拋棄繼承權，請准予備查等語。
三、經查，本件聲明人主張渠等為被繼承人余潘仙花之繼承人，
    有被繼承人除戶謄本、繼承系統表、聲明人戶籍謄本附卷可
    稽。又本件被繼承人之長女余秋霞業於97年2 月20日死亡，
    其子女即被繼承人之孫子女陳玟蒨、陳鵬吉、陳鵬仁、陳玟
    樺即為代位繼承人，渠等聲明拋棄繼承於法並無不合，應准
    予備查，合先敘明。惟查，聲明人邱湘捷、邱彥皓、陳宥旭
    、周尚軒為被繼承人之曾孫子女，然被繼承人尚有其他子輩
    繼承人即余根耳未向本院聲明拋棄繼承並具狀向本院陳報遺
    產清冊，此有本院職權調取案件查詢清單、戶籍資料附卷可
    參。揆諸首揭規定，被繼承人既尚有上開親等在前之子輩繼
    承人余根耳未聲明拋棄繼承，則聲明人邱湘捷、邱彥皓、陳
    宥旭、周尚軒既為繼承順位在後之繼承人，依法尚未取得繼
    承權，是渠等向本院聲明拋棄繼承，於法即有未合，應予駁
    回。
四、依家事事件法第97條、非訟事件法第21條第1 項前段，裁定
    如主文。
五、如不服本裁定，應於送達後10日內向本院提出抗告狀，並繳
    納抗告費新臺幣1,000 元。
中　　華　　民　　國　　111 　年　　9 　　月　　22　　日
　　　　　　　　　家事庭司法事務官